臺灣臺北地方法院民事裁定
111年度聲字第247號
聲  請  人  張韻華  

相  對  人  張明義  
上列當事人間聲請停止執行事件，本院裁定如下：
    主  文
聲請人供擔保新臺幣貳拾參萬元後，本院一一一年度司執字第八
六九○號強制執行事件之強制執行程序，於本院一一一年度訴字
第二○四一號第三人異議之訴事件訴訟程序終結前，應予停止。
    理  由
一、按為免執行程序長期延宕，有損債權人之權益，故強制執行
    程序開始後，原則上不停止執行。於第三人提起異議之訴，
    法院因必要情形或依聲請定相當並確實之擔保，始得為停止
    強制執行之裁定，此觀強制執行法第18條第1項、第2項規定
    即明。所謂必要情形，固由法院依職權裁量定之。然法院為
    此決定，應就異議之訴在法律上是否顯無理由，以及如不停
    止執行，將來是否難於回復執行前之狀態，及倘予停止執行
    ，是否無法防止第三人濫行訴訟以拖延執行，致債權人之權
    利無法迅速實現等各種情形予以斟酌，以資平衡兼顧第三人
    及債權人雙方之利益。於第三人聲明願供擔保時，亦然。非
    謂第三人以提起異議之訴為由且聲明願供擔保而聲請停止強
    制執行程序時，法院須一律予以准許。且該項擔保係備供債
    權人因停止執行所受損害之賠償，其數額應依標的物停止執
    行後，債權人未能即時受償或利用該標的物所受之損害額，
    或其因另供擔保強制執行所受之損害額定之（最高法院98年
    度台抗字第868號裁定意旨參照）。
二、聲請意旨略以：本院111年度司執字第8690號強制執行事件
    （下稱系爭執行事件）查封之財產為聲請人之固有財產而非
    繼承財產，為此，聲請人願供擔保，請准裁定於聲請人所提
    第三人異議之訴判決確定前，停止上開執行程序等語。　
三、經查，本件聲請人以其業已向本院提起第三人異議之訴為由
    ，聲請裁定停止系爭執行事件之強制執行程序，經本院依職
    權調取系爭執行程序案卷及該第三人異議之訴卷宗核實，且
    聲請人所提第三人異議之訴尚非法律上顯無理由，系爭執行
    程序又尚未終結，是聲請人聲請停止執行，核與前開強制執
    行法第18條第2項規定相符，應予准許。經查，相對人於系
    爭執行事件中，聲請執行之標的金額為人民幣31萬2,000元(
    111年1月14日之臺灣銀行牌告人民幣現金賣出匯率人民幣1
    元兌換新臺幣4.414元計算，折合新臺幣約為137萬7,168元
    ），而相對人因停止執行所受之損害，應為訴訟事件未確定
    而停止執行期間，其本得利用上開金額而未經利用之利息損
    失。本件聲請人所提第三人異議之訴之訴訟標的價額為137
    萬7,168元，未逾150萬元，屬不得上訴第三審之事件，參考
    各級法院辦案期限實施要點規定，第一、二審通常程序審判
    案件之辦案期限分別為1年4個月、2年，共計3年4個月，則
    相對人因停止執行未能即時受償上開債權額所受損害，為執
    行延宕3年4個月期間，以法定利率週年利率5%計算之利息，
    以此計算相對人因停止執行所可能招致之損害約為22萬9,52
    8元（計算式：137萬7,168元×5%÷12個月×40個月＝22萬9,528
    元，元以下四捨五入）。綜酌上述各情狀後，酌定聲請人於
    供擔保23萬元後，得於上開第三人異議之訴事件訴訟終結前
    ，停止本院111年度司執字第8690號之強制執行程序。
三、爰依強制執行法第18條第2項，裁定如主文。
中　　華　　民　　國　　111 　年　　5  　月　　 9 　　日
                  民事第二庭  法  官  林怡君
以上正本係照原本作成。
如不服本裁定應於送達後10日內向本院提出抗告狀，並繳納抗告
費新臺幣1,000元。 
中　　華　　民　　國　　111 　年　　5 　　月　　9 　　日
                              書記官  陳俐妙